【裁判字號】    97,審易,921
【裁判日期】    970725
【裁判案由】    竊盜
【裁判全文】
臺灣高雄地方法院刑事判決             97年度審易字第921號
公  訴  人  臺灣高雄地方法院檢察署檢察官
被      告  甲○○
                    另案在臺灣高雄第二監獄執行中
上列被告因竊盜案件，經檢察官提起公訴（97年度偵緝字第847
號、第848號），本院改依簡式審判程序審理，判決如下：
    主  文
甲○○共同犯毀壞安全設備竊盜罪，累犯，處有期徒刑捌月；又
犯竊盜罪，累犯，處有期徒刑肆月，扣案之鑰匙壹支沒收。應執
行有期徒刑拾月，扣案之鑰匙壹支沒收。
    事  實
一、甲○○前因毒品危害防制條例案件，經本院以91年度訴字第
    3058號判決、92年度訴字第2416號判決，分別判處有期徒刑
    7 月、1 年確定，2 罪接續執行，於民國94年2 月1 日假釋
    出監，而於94年7 月19日假釋期滿執行完畢。詎其仍不知悔
    改，先後於：
(一)、96年12月7 日下午2 時55分許，與謝金樹（另案審理中）行
    經高雄縣鳳山市○○路4 號前時，見該處住宅大門未關，竟
    共同基於意圖為自己不法所有之犯意聯絡，進入該住宅內（
    無故侵入住宅部分未據告訴），並以出力推開之方式，使該
    住宅內房間房門上具有防閑作用之外掛式門鎖掉落，失其防
    閑作用，再共同在該房間內，徒手竊得屋主丙○○所有之絞
    肉機、電磁爐各1 台、電源開關器2 個得手。嗣欲離去該處
    之際，為返回住處之丙○○發現，遂隨即報警處理，因而查
    悉上情。
(二)、96年12月17日上午7 時許，其行經高雄縣鳳山市○○路3 巷
    4 號前，見劉岳忠所有、由乙○○使用之車牌號碼GH9-007
    號重型機車停放在該處，竟基於意圖為自己不法所有之犯意
    ，以其所有之鑰匙發動該機車電門，竊取該機車得手並留供
    己用。嗣於96年12月28日下午5 時20分許，其騎乘上開機車
    行經高雄縣大寮鄉○○路88巷口時，為警盤檢而當場查獲，
    並扣得前開鑰匙1 支，因而查知前情。
二、案經高雄縣政府警察局鳳山分局、林園分局報請臺灣高雄地
    方法院檢察署檢察官偵查起訴。
    理  由
一、按本件被告甲○○所犯係死刑、無期徒刑、最輕本刑為3 年
    以上有期徒刑以外之罪，其於準備程序就被訴事實為有罪之
    陳述，經本院告知簡式審判程序之旨，並聽取其與公訴人意
    見後，認無不得或不宜改依簡式審判程序進行之處，爰依刑
    事訴訟法第273 條之1 第1 項，裁定本件改行簡式審判程序
    ，合先敘明。
二、前揭犯罪事實，業據被告於本院審理中坦承不諱，核與另案
    被告謝金樹於警詢、偵訊中（見偵1 卷第7 、8 、23頁、偵
    2 卷第28頁）、被害人丙○○（見偵1 卷第11頁）、乙○○
    （見警1 卷第6 、7 頁）於警詢中所述情節相符，並有被害
    人丙○○、乙○○出具之贓物認領保管單（見偵1 卷第16頁
    、警1 卷第15頁）（上開被告以外之人於審判外所為之言詞
    及書面陳述，因本件已改行簡式審判程序，依刑事訴訟法第
    159 條第2 項之規定，應具有證據能力）、現場查獲相片（
    見偵1 卷第19、20頁）在卷可稽，復有鑰匙1 支扣案足憑，
    則被告前開自白顯與事實相符，堪以採信。本件事證明確，
    被告前揭犯行，足堪認定。公訴意旨就前開犯罪事實(一)部分
    ，雖未認定被告與另案被告謝金樹進入被害人丙○○住宅後
    ，有以出力推開之方式，使該住宅內房間房門上之外掛式門
    鎖掉落乙情，然此據被告於本院審理中供述明確（見本院卷
    第22頁），且有上開現場查獲相片可佐，是公訴意旨於此尚
    有未合，併予敘明。
三、按刑法第321 條第1 項第2 款所謂之「門扇」，係專指門戶
    ，亦即係分隔住屋、店舖或其他建築物（包括公寓、大廈內
    之各住戶或店舖）內外間之出入口大門而言，至其內隔間各
    臥房之門扇縱裝有司畢靈鎖或其他自動鎖，亦屬安全設備而
    非該條款所稱之門扇（最高法院75年度台上字第873 號判決
    意旨參照）。是核被告前開犯罪事實(一)所為，係犯刑法第32
    1 條第1 項第2 款之毀壞安全設備竊盜罪；其前開犯罪事實
    (二)所為，則係犯刑法第320 條第1 項之竊盜罪。公訴意旨因
    未認被告有破壞被害人丙○○住宅內房間房門上之外掛式門
    鎖而行竊，是謂被告前開犯罪事實(一)所示犯行，應依刑法第
    320 條第1 項處斷，而此部分尚有未合，業如前述，惟起訴
    之基本社會事實相同，爰依法變更起訴法條。被告就前開犯
    罪事實(一)所示犯行，與另案被告謝金樹間有犯意聯絡及行為
    分擔，為共同正犯。被告有上述之前科紀錄乙情，有臺灣高
    等法院被告前案紀錄表在卷可稽，其受有期徒刑執行完畢，
    5 年內故意再犯本件最重本刑為有期徒刑以上之2 罪，均為
    累犯，應依刑法第47條第1 項規定加重其刑。被告所犯上開
    2 罪間，犯罪時間不同、侵害法益有別，自應分論併罰。爰
    審酌被告為貪圖不法利益，竟恣意竊取他人財物，所為實無
    足取，然念其犯後坦承犯行，態度良好，復參以其所竊得上
    開物品之價值、先前因竊盜案件經論罪科刑之次數等一切情
    狀，分別量處如主文所示之刑，並定其應執行刑，以示懲儆
    。扣案之鑰匙1 支，係被告所有、用以竊取前開機車之物，
    業據其於本院審理中陳述在卷，爰依刑法第38條第1 項第2
    款規定，併予宣告沒收。
據上論斷，應依刑事訴訟法第273 條之1 第1 項、第299 條第1
項前段、第300 條，刑法第28條、第320 條第1 項、第321 條第
1 項第3 款、第47條第1 項、第38條第1 項第2 款、第51條第5
款，刑法施行法第1 條之1 ，判決如主文。
本案經檢察官鄭益雄到庭執行職務。
中    華    民    國    97    年    7     月    25    日
                  刑事第七庭    法  官  陳君杰
以上正本證明與原本無異。
如不服本判決，應於判決送達後10日內，向本院提出上訴狀。
中    華    民    國    97    年    7     月    25    日
                                書記官  李承悌
附錄本案論罪科刑法條：
刑法第320條
意圖為自己或第三人不法之所有，而竊取他人之動產者，為竊盜
罪，處5 年以下有期徒刑、拘役或5 百元以下罰金。
意圖為自己或第三人不法之利益，而竊佔他人之不動產者，依前
項之規定處斷。
前2 項之未遂犯罰之。
刑法第321條
犯竊盜罪而有左列情形之一者，處6 月以上、5 年以下有期徒刑
：
一  於夜間侵入住宅或有人居住之建築物、船艦或隱匿其內而犯
    之者。
二  毀越門扇、牆垣或其他安全設備而犯之者。
三  攜帶兇器而犯之者。
四  結夥三人以上而犯之者。
五  乘火災、水災或其他災害之際而犯之者。
六  在車站或埠頭而犯之者。
前項之未遂犯罰之。


司法院資訊處製作；財團法人民間司法改革基金會備份。
